臺灣高等法院刑事裁定               100年度交抗字第1249號
                                   100年度交抗字第1251號
抗  告  人
即  異議人  黃春綢
上列抗告人因受處分人違反道路交通管理處罰條例案件，不服臺
灣板橋地方法院，中華民國100年9月6日所為裁定（100年度交聲
字第2883、2884號），提起抗告，本院裁定如下：
    主  文
抗告駁回。
    理  由
一、按受處分人，不服道路交通管理處罰條例第8 條所定主管機
    關所為之處罰者，固得依道路交通管理處罰條例第87條第1
    項規定，於接到裁決書之翌日起20日內，向管轄地方法院聲
    明異議，惟得為聲明異議之主體者，限於該條例第8 條主管
    機關所處罰之受處分人，如非受處分人而聲明異議，即難認
    其異議合於法律上之程式，且無從補正，應以異議不合法裁
    定駁回之，此為交通異議事件之程序規定，乃合法要件，受
    處分人之異議須合於此項程序規定，法院始得受理而為實體
    之審查。
二、原裁定意旨略以：本件原處分機關新北市政府警察局永和分
    局於民國100年8月12日所為之新北警永交裁字第100001458
    、000000000號裁決處分，受處分人分別係江璋、王炳煌
    ，均非異議人黃春綢，有各該違反道路交通管理事件裁決書
    在卷可憑，是異議人既非受處分人，當無就各該裁決處分聲
    明異議之權利，故聲明異議尚不合法律上之程式，且屬無從
    補正之事項，自應將其異議均駁回等語。
三、抗告人即異議人黃春綢不服原裁定，提起抗告。惟查，本件
    舉發違反道路交通管理事件通知單及裁決書所載之受處分人
    為「江璋」、「王炳煌」，有上開違反道路交通管理事件
    裁決書2 紙及新北市政府警察局100 年7 月20日新北市警交
    大字第C00000000、C00000000號舉發違反道路交通管理事件
    通知單在卷可稽（見100年度交聲字第2883號卷第3至4、7、
    10頁），而聲明異議狀所載之異議人係「黃春綢」而非受處
    分人，是抗告人黃春綢係就受處分人江璋、王炳煌所受之
    前開裁決聲明異議，揆諸前揭規定，抗告人黃春綢並無聲明
    異議之權利，是抗告人黃春綢之聲明異議，不合法律上之程
    式，且無從補正，應予駁回。抗告人黃春綢既非受處分之人
    ，其逕向原審聲明異議，顯然不合法律上之程式，且無從補
    正，原審據此依法裁定駁回抗告人之聲明異議，核無違誤。
    抗告人未就本件聲明異議是否合於法定程式一節為抗辯，僅
    徒執陳詞，指摘原裁定不當，為無理由，應予駁回。
據上論結，應依道路交通管理處罰條例第89條，道路交通事件處
理辦法第25條，刑事訴訟法第412 條，裁定如主文。
中    華    民    國   100    年    10    月    28    日
                  交通法庭    審判長法  官  許宗和
                                    法  官  趙功恆
                                    法  官  沈君玲
以上正本證明與原本無異。
不得再抗告。
                                    書記官  彭于瑛
中    華    民    國   100    年    10    月    31    日